# 付款方式为预付的情况下采购材料，对汇率变动的会计处理？

提问人：一小兵 时间：2021-10-02 08:05:09
假如我预计未来美元大涨，为了降低材料成本，进行大批采购，把款都付了。未来陆续收到货了，我有两种处理方式：（ 1 ）原材料成本按美元金额*收货时候的汇率计算，平时对预付款不计算汇兑损益，验收时候把汇率差异一次性计入汇兑损益中。
（ 2 ）原材料成本按预付时候的汇率计算，没有汇兑损益。
对于第（ 1 ）种方式，在账面上并不能反映出我因为提前采购而降低材料成本了，而是产生大量的汇兑收益，这样就意味着我是对外汇管理的水平优秀，而不是我的产品成本低。
对于第（ 2 ）种方式，可以反映出我的采购成本低。没有汇兑损益。
请问哪种逻辑是正确的呢？实务中一般用哪种方式呢？假如说我预付一半，收到货在付一半货款，那我的材料成本应该用什么时候的汇率呢，是要把预付部分和应付部分分别计算么？O(∩_∩)O谢谢！

回答人：chenyiwei
预付货款属于外币非货币性项目，因此不能确认汇兑损益，应采用你说的方法（ 2 ）进行处理。在“预付一半，收到货在付一半货款”的情况下，是根据各笔付款对应的各该付款日即期汇率折合为本位币入账。